# 关联方资金拆借的手段

提问人：17853553068 时间：2019-11-27 06:30:36
请教陈版
企业为了实现向关联方拆借资金，且不想被发现，一般会借助哪些科目来将资金转移出去？
@chenyiwei

回答人：chenyiwei
理论上各个科目都有可能，以往预付账款、在建工程、开发支出等项目是高风险的重灾区。现在也可能有新的舞弊手段出现，包括货币资金也可能不再安全。